---
title: "Shape my City: Political participation in Lucerne"
output: pdf_document
---

*Survey questions*

* Kennen Sie die Möglichkeiten, sich auf städtischer Ebene mit persönlichen Anliegen einzubringen
* Kennen Sie die Möglichkeiten, sich in städtische Projekte einzubringen?
* Kennen Sie die Möglichkeiten, städtische Projekte vorzuschlagen?
* Wie zufrieden sind Sie mit den Möglichkeiten, Ihre persönlichen Anliegen auf städtischer Ebene einzubringen?
* Wie zufrieden sind Sie mit den Möglicheiten sich in städtische Projekte einzubringen?
* Wie zufrieden sind Sie mit den Möglicheiten Projekte vorzuschlagen?

*Demographics*

* Geschlecht
* Altersgruppe
* Quartier 
* Zuzug
* Bildung
* Haushalt
* Kinder_Schule


```{r setup, include=FALSE}
knitr::opts_chunk$set(echo = TRUE)
```

```{r libaries, warning=FALSE, message=FALSE}
library(dplyr)
library(ggplot2)
library(gtable)
library(tree)

```

# Load data

```{r load data }
# load data
df <- read.csv("./cleaned_data.csv", sep=";", header=TRUE)

```

# Prepare data

```{r prepare data, results="hide"}

#rename columns
df <- df %>% rename(knw.personal.matters = v_316,
                sat.personal.matters = v_106,
                knw.participate = v_212,
                knw.propose = v_365,
                sat.participate = v_366,
                sat.propose = v_367,
                Geschlecht = Sex
                )

# create subset
df.small <- select(df, c("Geschlecht", "Altergruppe","Beziehungstatus","Quartier", "Zuzug", "Bildung", "HH", "Kinder_Schule", "Erwerb", "knw.personal.matters", "knw.participate", "knw.propose", "sat.personal.matters", "sat.participate", "sat.propose"))

# have a look at values
df.small %>% count(knw.personal.matters)
df.small %>% count(knw.participate)
df.small %>% count(knw.propose) 
df.small %>% count(sat.personal.matters)
df.small %>% count(sat.participate) 
df.small %>% count(sat.propose)

df.small %>% count(Geschlecht)
df.small %>% count(Altergruppe)
df.small %>% count(Quartier) 
df.small %>% count(Zuzug)
df.small %>% count(Bildung) 
df.small %>% count(HH)
df.small %>% count(Kinder_Schule)
df.small %>% count(Erwerb)

# delete all rows without an answer 
df.small <-  df.small[rowSums(df.small == -77 | df.small == 0)==0,,]

# convert all columns to factors
df.small <- replace(df.small, TRUE, lapply(df.small, factor))

# level names
Zuzug.levels = c("<2", "2-5", "6-10", "11-15", "16-20", "21-25", ">25")
Bildung.levels = c("Berufslehre", "Gymnasium", "Hochschule", "Andere")
Quartier.levels = c("Innenstadt", "Rechte Seeseite", "Linke Seeseite", "Rechtes Reussufer", "Linkes Reussufer", "Littau")
Altergruppe.levels = c("0-9", "10-19", "20-29", "30-39", "40-49", "50-65", "65-84", "85+")
HH.levels = c("Einpersonenhaushalt", "Elternteil mit Kind(ern)", "Paar ohne Kinder", "Paar mit Kind(ern)", "anderer Mehrpersonenhaushalt")
```


# Logistic Regression models

For yes/no questions

```{r logistic regression model | knw.personal.matters}

lm.knw.personal.matters <- glm(knw.personal.matters ~ Geschlecht + Altergruppe + Beziehungstatus + Quartier + Zuzug + Bildung + HH + Kinder_Schule + Erwerb,
                               family = "binomial",
                               data = df.small)

summary(lm.knw.personal.matters)
```
*Interpretation*

```{r logistic regression model | knw.participate}

# without Interaction
lm.knw.participate <- glm(knw.participate ~ Geschlecht + Altergruppe + Beziehungstatus + Quartier + Zuzug + Bildung + HH + Kinder_Schule + Erwerb,
               family = "binomial",
               data = df.small)

summary(lm.knw.participate)
```



```{r logistic regression model | knw.propose}

# without Interaction
lm.knw.propose <- glm(knw.propose ~ Geschlecht + Altergruppe + Beziehungstatus + Quartier + Zuzug + Bildung + HH + Kinder_Schule + Erwerb,
               family = "binomial",
               data = df.small)

summary(lm.knw.propose)
```



# Heatmaps

for yes/no qustions

## "Kennen Sie Möglichkeiten, um persönliche Anliegen einzubringen?"
```{r Wissen | Persönliche Anliegen, echo=FALSE, out.width = "50%", fig.align = "center"}

ggplot(df.small, aes(Zuzug, Quartier, fill=knw.personal.matters)) + 
  geom_tile() +
  theme_classic() +
  scale_fill_manual(values=c("#bcc6b9", "#f6a38f"), labels = c("Ja", "Nein")) +
  scale_x_discrete(labels=Zuzug.levels) +
  scale_y_discrete(labels=Quartier.levels) +
  xlab("Zuzug (in Jahren)") +
  theme(legend.title=element_blank())

ggplot(df.small, aes(Altergruppe, Bildung,fill=knw.personal.matters)) + 
  geom_tile() +
  theme_classic() +
  scale_fill_manual(values=c("#bcc6b9", "#f6a38f"), labels = c("Ja", "Nein")) +
  scale_x_discrete(labels=Altergruppe.levels) +
  scale_y_discrete(labels=Bildung.levels) +
  xlab("Alter (in Jahren)") +
  theme(legend.position ="none")

ggplot(df.small, aes(Kinder_Schule,HH,fill=knw.personal.matters)) + 
  geom_tile() +
  theme_classic() +
  scale_fill_manual(values=c("#bcc6b9", "#f6a38f"), labels = c("Ja", "Nein")) +
  scale_x_discrete(labels=c("Ja", "Nein")) +
  scale_y_discrete(labels=HH.levels) +
  xlab("Schulpflichtige Kinder") +
  ylab("Haushalt") +
  theme(legend.position="none")


```


## "Kennen Sie Möglichkeiten, sich in städtischen Projekten einzubringen?"
```{r echo=FALSE, out.width = "50%", fig.align = "center"}
ggplot(df.small, aes(Zuzug, Quartier, fill=knw.participate)) + 
  geom_tile() +
  theme_classic() +
  scale_fill_manual(values=c("#bcc6b9", "#f6a38f"), labels = c("Ja", "Nein")) +
  scale_x_discrete(labels=Zuzug.levels) +
  scale_y_discrete(labels=Quartier.levels) +
  xlab("Zuzug (in Jahren)") +
  theme(legend.title=element_blank())

ggplot(df.small, aes(Altergruppe, Bildung, fill=knw.participate)) + 
  geom_tile() +
  theme_classic() +
  scale_fill_manual(values=c("#bcc6b9", "#f6a38f"), labels = c("Ja", "Nein")) +
  scale_x_discrete(labels=Altergruppe.levels ) +
  scale_y_discrete(labels=Bildung.levels) +
  xlab("Alter (in Jahren)") +
  theme(legend.position="none")

ggplot(df.small, aes(Kinder_Schule,HH,fill=knw.participate)) + 
  geom_tile() +
  theme_classic() +
  scale_fill_manual(values=c("#bcc6b9", "#f6a38f"), labels = c("Ja", "Nein")) +
  scale_x_discrete(labels=c("Ja", "Nein")) +
  scale_y_discrete(labels=HH.levels) +
  xlab("Schulpflichtige Kinder") +
  ylab("Haushalt") +
  theme(legend.position="none")

```

## "Kennen Sie Möglichkeiten, städtische Projekte vorzuschlagen?"
```{r echo=FALSE, out.width = "50%", fig.align = "center"}
ggplot(df.small, aes(Zuzug, Quartier, fill=knw.propose)) + 
  geom_tile() +
  theme_classic()+
  scale_fill_manual(values=c("#bcc6b9", "#f6a38f"), labels = c("Ja", "Nein")) +
  scale_x_discrete(labels=Zuzug.levels) +
  scale_y_discrete(labels=Quartier.levels) +
  xlab("Alter (in Jahren)") +
  theme(legend.title=element_blank())

ggplot(df.small, aes(Altergruppe, Bildung, fill=knw.propose)) + 
  geom_tile() +
  theme_classic()+
  scale_fill_manual(values=c("#bcc6b9", "#f6a38f"), labels = c("Ja", "Nein")) +
  scale_x_discrete(labels=Altergruppe.levels ) +
  scale_y_discrete(labels=Bildung.levels) +
  xlab("Zuzug (in Jahren)") +
  theme(legend.position="none")

ggplot(df.small, aes(Kinder_Schule,HH,fill=knw.propose)) + 
  geom_tile() +
  theme_classic() +
  scale_fill_manual(values=c("#bcc6b9", "#f6a38f"), labels = c("Ja", "Nein")) +
  scale_x_discrete(labels=c("Ja", "Nein")) +
  scale_y_discrete(labels=HH.levels) +
  xlab("Schulpflichtige Kinder") +
  ylab("Haushalt") +
  theme(legend.position="none")
```


# Desicion Trees

```{r train data}
# create train data set
set.seed(73)
ratio <- 0.7
total <- nrow(df.small)

train <- sample(1:total, as.integer(total * ratio))
```


```{r}
table(df.small$knw.personal.matters)

set.seed(1234)
tree.classification.316 <- tree(knw.personal.matters ~ Geschlecht + Altergruppe + Beziehungstatus + Quartier + Zuzug + Bildung + HH + Kinder_Schule + Erwerb,
                                 data=df.small, subset=train)

summary(tree.classification.316)
plot(tree.classification.316)
text(tree.classification.316, pretty=1, cex=0.75)
```


```{r}

table(df.small$knw.participate)

set.seed(1234)
tree.classification.212 <- tree(knw.participate ~ Geschlecht + Altergruppe + Beziehungstatus + Quartier + Zuzug + Bildung + HH + Kinder_Schule + Erwerb,
                                 data=df.small, subset=train)

summary(tree.classification.212)
plot(tree.classification.212)
text(tree.classification.212, pretty=1, cex=0.75)
```


```{r in - and out-of.sample test}
tree.classification.212.pred <- predict(tree.classification.212, df.small[train,], type="class")

# confusion table to determine classification error on *train data*
(tree.classification.212.pred.ct <- table(tree.classification.212.pred, 
                                           df.small[train,]$knw.participate))
tree.classification.212.pred.correct <- 0
tree.classification.212.pred.error <- 0
for (i1 in 1:2) {
  for (i2 in 1:2) {
    if (i1 == i2) {
      tree.classification.212.pred.correct <- tree.classification.212.pred.correct +
        tree.classification.212.pred.ct[i1,i2]
    }else{
     tree.classification.212.pred.error <- tree.classification.212.pred.error + 
       tree.classification.212.pred.ct[i1,i2]
    }
  }
}
(tree.classification.212.pred.rate <- tree.classification.212.pred.correct/
    sum(tree.classification.212.pred.ct)) 
# portion of correctly classified observations 51.3%
(tree.classification.212.pred.error <- 1 - tree.classification.212.pred.rate) 
# train error (pruned): 48.7%

# and on test data --> test error
tree.classification.212.pred.test <- predict(tree.classification.212, 
                                              df.small[-train,], type="class")
# confusion table to determine classification error on *test data*
(tree.classification.212.pred.test.ct <- table(tree.classification.212.pred.test, 
                                                df.small[-train,]$knw.participate))
tree.classification.212.pred.correct <- 0
tree.classification.212.pred.error <- 0
for (i1 in 1:2) {
  for (i2 in 1:2) {
    if (i1 == i2) {
      tree.classification.212.pred.correct <- tree.classification.212.pred.correct + 
        tree.classification.212.pred.test.ct[i1,i2]
    }else{
      tree.classification.212.pred.error <- tree.classification.212.pred.error + 
        tree.classification.212.pred.test.ct[i1,i2]
    }
  }
}
(tree.classification.212.pred.rate <- tree.classification.212.pred.correct/
    sum(tree.classification.212.pred.test.ct)) 
# portion of correctly classified observations 53.0%
(tree.classification.212.pred.error <- 1 - tree.classification.212.pred.rate) 
# test error (pruned): 47.0%
```

Out-of-sample Performance about 60% --> Bad



